【裁判字號】    95,再,81
【裁判日期】    951106
【裁判案由】    回饋金
【裁判全文】
臺北高等行政法院裁定
                                     95年度再字第00081號
再 審 原 告 甲○○
再 審 被 告 臺北市政府
代  表  人  乙○○（市長）
上列當事人間因回饋金事件，再審原告對於本院中華民國95年6
月14日94年度訴字第2637號裁定，提起再審之訴，本院裁定如下
：
    主  文
再審原告之訴駁回。
訴訟費用由再審原告負擔。
    理  由
一、按「再審之訴專屬為判決之原行政法院管轄。」行政訴訟法
    第275 條定有明文。再審原告對於本院於95年6 月14日以94
    年度訴字第2637號裁定（下稱前確定裁定），於95年7 月26
    日提起再審之訴，揆諸上述說明，本件再審之訴，專屬本院
    管轄，合先敘明。
二、又按「再審之訴不合法者，行政法院應以裁定駁回之。」、
    「再審之訴，應以訴狀表明左列各款事項，並添具確定終局
    判決繕本，提出於管轄行政法院為之：一、當事人。二、聲
    明不服之判決及提起再審之訴之陳述。三、應於如何程度廢
    棄原判決及就本案如何判決之聲明。四、再審理由及關於再
    審理由並遵守不變期間之證據。」行政訴訟法第278 條第1
    項、第277 條第1 項分別定有明文。上開規定，於裁定已經
    確定之聲請再審準用之，同法第283 條復著有規定。以上為
    必須具備之程式，而所謂表明再審理由，必須指明確定判決
    ，有如何合於行政訴訟法第273 條所定再審事由之具體情事
    始為相當，倘僅泛言有何條款之再審事由，而無具體情事，
    難謂已表明再審事由，其再審之訴之提起，即屬不合法，法
    院毋庸命其補正（改制前行政法院67年判字第738 號判例參
    照）。因此當事人提起再審之訴，未合法表明再審事由，或
    關於再審理由之證據，於法即有不合，且性質上無庸命其補
    正，得逕以其訴不合法，依行政訴訟法第278 條第1 項規定
    ，裁定駁回之。
三、本件再審原告前因回饋金事件提起行政訴訟，前經本院以裁
    定駁回其訴確定後，再審原告認本院前確定裁定，有再審之
    事由提起本件再審之訴。然通觀其再審起訴狀內容謂：「台
    北市政府乙○○市長不依承認公私有土地處理分期實施計畫
    或其他補償條件請貴局卓處如私有不辦理補償懇請大院判決
    收回私有土地」云云，僅重述其在前訴訟程序起訴狀所述之
    實體上法律關係之理由，就其如何合於行政訴訟法第273 條
    之再審事由，或是否有同法第274 條為判決基礎之裁判有再
    審原因之情形，並未指明，揆諸首揭說明，其再審之聲請於
    法有所不合，應予駁回。又本件再審之聲請既不合法，依程
    序不合，實體不究之原則，聲請人所為實體上之主張，自無
    庸復予審酌，附敘明之。
四、依行政訴訟法第283條、第278條第1項、第104條，民事訴訟
    法第95條、第78條，裁定如主文。
中    華    民    國    95    年    11    月    6     日
                        第七庭審判長法  官  李得灶
                                    法  官  黃秋鴻
                                    法  官  林玫君
上為正本係照原本作成。
如不服本裁定，應於送達後10日內向本院提出抗告狀（須按他造
人數附繕本）。
中    華    民    國    95    年    11    月    6     日
                                    書記官  黃明和


司法院資訊處製作；財團法人民間司法改革基金會備份。
